臺灣高雄地方法院刑事判決　　　　　 100年度審易字第1026號
公　訴　人　臺灣高雄地方法院檢察署檢察官
被　　　告　吳光顏
上列被告因傷害案件，經檢察官提起公訴（99年度偵字第34623號）
，本院判決如下：
    主  文
本件公訴不受理。
    理  由
一、公訴意旨如附件起訴書所載。
二、按告訴乃論之罪，告訴人於第一審辯論終結前，得撤回其告
    訴；又告訴經撤回者，法院應諭知不受理之判決，刑事訴訟
    法第238條第1項，及第303條第3 款定有明文。
三、本件被告因傷害案件，經檢察官提起公訴，認被告係犯刑法
    第277條第1項之傷害罪。依同法第287條前段之規定，須告
    訴乃論。茲據告訴人於本院審理中，聲請撤回其告訴，有撤
    回告訴聲請狀1份在卷可稽，揆諸前開說明，爰不經言詞辯
    論，逕為諭知不受理之判決。
據上論斷，應依刑事訴訟法第303條第3款、第307條，判決如主
文。
中    華    民    國   100    年    5     月    3     日
                  刑事第十庭    法  官  張  震
以上正本證明與原本無異。
如不服本判決應於收受送達後10日內向本院提出上訴書狀，並應
敘述具體理由；如未敘述上訴理由者，應於上訴期間屆滿後20日
內向本院補提理由書（均須按他造當事人之人數附繕本）「切勿
逕送上級法院」。
中    華    民    國   100    年    5     月    3     日
                                書記官  邱家銘
附件：
臺灣高雄地方法院檢察署檢察官起訴書
                                     99年度偵字第34623號
    被      告  吳光顏  男  27歲（民國○○年○月○○日生）
                        住高雄市○鎮區○○街102巷37號
                        國民身分證統一編號：Ｚ000000000號
上列被告因公共危險等案件，業經偵查終結，認應提起公訴，茲
將犯罪事實及證據並所犯法條分敘如下：
        犯罪事實
一、吳光顏於民國99年 8月21日10時許，駕駛車牌號碼ZO─9687
    號、廠牌鈴木之銀色自用小客車，沿高雄市苓雅區○○○○
    ○路西側便道由北往南行駛時，因超車及按鳴喇叭等行為，
    與由林俊宇所駕駛，沿同路同方向行駛，搭載乘客洪啟、
    鄭婷霜、潘善慈等人之車號5172─PB號自用小客車發生行車
    糾紛，嗣洪啟下車欲瞭解情況，吳光顏竟基於傷害之故意
    ，駕駛上開鈴木牌自用小客車衝撞洪啟，洪啟遭撞擊後
    先是趴臥於該車之引擎蓋上，惟吳光顏並未減速，反而左右
    改變行進方向，將洪啟甩落於機車道上，致洪啟受有右
    側手肘、後背、右側腰部等多處擦傷及前胸挫傷等傷害。吳
    光顏則立即駕駛上開鈴木牌汽車逃逸，嗣經洪啟記下肇事
    車輛車號後報警，始循線查獲。
二、案經洪啟訴由高雄市政府局苓雅分局報告偵辦。
        證據並所犯法條
一、證據清單暨待證事實
  ┌──┬──────────┬─────────────┐
  │編號│  證  據  清  單    │   待    證    事    實   │
  ├──┼──────────┼─────────────┤
  │ 一 │被告吳光顏於警詢及偵│被告固坦承於上開時地與告訴│
  │    │訊中之供述。        │人洪啟等人發生行車糾紛，│
  │    │                    │惟矢口否認有何開車撞及告訴│
  │    │                    │人成傷，並駕車逃逸之犯嫌。│
  ├──┼──────────┼─────────────┤
  │ 二 │1.證人即告訴人洪啟│證明被告於上開時地見告訴人│
  │    │  、林俊宇於警詢及偵│下車後，被告一邊大叫，同時│
  │    │  訊中之證述。      │開車衝撞告訴人，告訴人遭撞│
  │    │2.證人鄭婷霜、潘善慈│擊後趴臥在被告汽車之引擎蓋│
  │    │  、宋永川、黃小玲於│上，惟被告並未減速，反而左│
  │    │  偵訊中之證述。    │右改變行進方向，將告訴人甩│
  │    │                    │落於機車道後，未報警或停留│
  │    │                    │現場等待警方到場處理，隨即│
  │    │                    │逃逸之事實，堪認被告辯稱其│
  │    │                    │未撞及告訴人、並非肇事逃逸│
  │    │                    │云云顯非實在。            │
  ├──┼──────────┼─────────────┤
  │ 三 │高雄市立民生醫院診斷│證明告訴人遭被告開車衝撞，│
  │    │證明書、告訴人傷勢情│因而受有右側手肘、後背、右│
  │    │形照片5張。         │側腰部等多處擦傷及前胸挫傷│
  │    │                    │等傷害之事實。            │
  ├──┼──────────┼─────────────┤
  │ 四 │路口監視器影像擷取畫│證明被告駕駛車號ZO-9687 號│
  │    │面6 張及指認紀錄。  │、鈴木牌銀色自用小客車撞擊│
  │    │                    │告訴人後隨即逃逸之事實。  │
  ├──┼──────────┼─────────────┤
  │ 五 │道路交通事故現場圖、│佐證上開犯罪事實。        │
  │    │道路交通事故調查報告│                          │
  │    │表(一)(二)各1 份、高雄市│                          │
  │    │政府警察局交通大隊交│                          │
  │    │通事故談話紀錄表2 份│                          │
  │    │、高雄市政府警察局舉│                          │
  │    │發違反道路交通管理事│                          │
  │    │件通知單1 紙、汽車駕│                          │
  │    │駛人資料與車輛基本資│                          │
  │    │料查詢結果各2 份、肇│                          │
  │    │事車輛照片9 張      │                          │
  └──┴──────────┴─────────────┘
二、核被告吳光顏所為，係犯刑法第277 條第1 項之傷害罪嫌。
三、依刑事訴訟法第251條第1項提起公訴。
    此  致
臺灣高雄地方法院
中    華    民    國   100    年    2     月    28    日
                              檢 察 官  王 啟 明
                              檢 察 官  張 毓 珊
上正本證明與原本無異
中    華    民    國   100    年    3     月    7     日
                              書 記 官
所犯法條
中華民國刑法第277條
（普通傷害罪）
傷害人之身體或健康者，處3年以下有期徒刑、拘役或1千元以下
罰金。
犯前項之罪因而致人於死者，處無期徒刑或 7 年以上有期徒刑
；致重傷者，處 3 年以上 10 年以下有期徒刑。